高等法院刑判事判決　　　　　　　　　　　　九十一年度交上易字第一八Ｏ號
　　上　訴　人　臺灣新竹地方法院檢察署檢察官
　　被　　　告　乙○○
右上訴人因過失傷害案件，不服臺灣新竹地方法院九十一年度交易字第三五號，中華
民國九十一年四月十二日第一審判決（起訴案號：臺灣新竹地方法院檢察署九十一年
度偵字第三二六號）提起上訴，本院判決如左：
    主  文
上訴駁回。
    事  實
一、乙○○於軍中服役期間，自民國（下同）八十九年十一月十三日起即擔任駕駛兵
    ，負責駕駛軍用車，為從事駕駛業務之人。其於九十年七月九日下午二時五十分
    許，駕駛車號00--00000號軍用悍馬車，由竹北往新埔方向行駛，途經新
    竹縣新埔鎮○○里○○鄰○○路○段五二九號前，本應注意汽車在雙向二車道行
    駛時應在遵行車道內行駛，而在劃有分向限制線之路段，不得駛入來車之車道內
    ；行經彎道時應減速慢行，作隨時停車之準備，且依當時天候晴、路面舖設柏油
    、乾燥、無缺陷，亦無障礙物且視距良好，客觀上並無不能注意之情事，竟疏未
    注意，而失控駛入對向車道，致撞及甲○○騎乘之車號ＨＳＲ--四六八重機車，
    致甲○○受有腹部鈍挫傷併脾臟破裂出血、左側脛腓骨開放性骨折併皮膚及軟組
    織缺損、左側遠端尺骨骨折及左手第四指遠端指骨開收性骨折之傷害。乙○○於
    本件車禍發生後，在未被有偵查犯罪職權之機關或公務員查知其為犯人前，即向
    前來處理之新竹縣警察局新埔分局警員李乾仁自首，並表示願接受裁判之意。
二、案經甲○○訴由新竹縣警察局新埔分局報請臺灣新竹地方法院檢察署檢察官偵查
    起訴。
    理  由
一、訊據被告乙○○對右開犯罪事實，迭於偵查、原審及本院審理時坦承不諱，核與
    告訴人甲○○指訴情節相符，並經證人連錦榮於偵查中證述在卷，此外復有道路
    交通事故調查報告表、現場照片八幀在卷可稽（見九十一年度偵字第三二六號卷
    第十頁至十二頁），而告訴人確因本件車禍受有腹部鈍挫傷併脾臟破裂出血、左
    側脛腓骨開放性骨折併皮膚及軟組織缺損、左側遠端尺骨骨折及左手第四指遠端
    指骨開收性骨折之傷害，有行政院衛生署新竹醫院診斷證明書附卷可憑（見上開
    偵查卷第九頁）。按汽車在雙向二車道行駛時，均應在遵行車道內行駛，在劃有
    分向限制線之路段，不得駛入來車之車道內；行經彎道時，應減速慢行，作隨時
    停車之準備。道路交通安全規則第九十七條第一款、第二款、第九十三條第一項
    分別定有明文。被告為合法領有軍用駕駛執照之人，有駕駛執照影本附卷可證（
    見原審卷第二十頁），其行經肇事路段本應注意上開規定，而依當時天氣晴、路
    面舖設柏油、乾燥、無缺陷，亦無障礙物且視距良好等情，亦有前開道路交通事
    故調查報告表在卷可憑，客觀上並無不能注意之情事，竟疏於注意，致其所駕駛
    之軍用悍馬車駛入對向車道，而撞及告訴人所騎乘之重機車，使告訴人受有上開
    傷害，其對本件車禍之發生應有過失，至堪認定。參以本件經告訴人自行送請臺
    灣省竹苗區車輛行車事故鑑定委員會鑑定，鑑定結果亦認被告駕駛軍用悍馬車駕
    車失控駛入來車道為肇事因素；被害人駕駛重機車無肇事因素等情，有臺灣省竹
    苗區車輛行車事故鑑定委員會九十一年三月四日竹鑑字第九一０一五二號函附之
    鑑定意見書附卷可佐（見原審卷第三四頁）。而被告上開過失行為肇致告訴人受
    傷，其過失行為與告訴人受傷結果間有相當之因果關係，被告過失傷害犯行，洵
    堪認定。
二、查被告於服役期間即本件車禍發生時，係擔任駕駛兵，為從事汽車駕駛業務之人
    ，為被告自承在卷，亦經證人即當天押車官蔡漢霖到庭證述實屬，核其所為，係
    犯刑法第二百八十四條第二項前段之業務過失傷害罪。公訴人認被告係犯同法第
    二百八十四條第一項前段之過失傷害罪，尚有未洽，起訴法條，應予變更。又本
    件車禍發生後，被告在未被有偵查犯罪職權之機關或公務員查知其為犯人前，即
    向到場之警員自承犯罪及表示願受裁判之意等情，業經新竹縣警察局新埔分局警
    員李乾仁到庭證述明確，應認被告已符合自首之要件，應依刑法第六十二條前段
    之規定減輕期刑。
三、原審認被告罪證明確，適用刑法第二百八十四條第二項前段、第六十二條前段、
    第四十一條第一項前段，罰金罰鍰提高標準條例第一條前段、第二條之規定，並
    審酌被告無前科，駕車行經肇事路段所為上開駕駛行為之過失程度，因而造成之
    危害，肇事後尚能坦承犯行，尚未與告訴人達成和解等一初情狀，量處有期徒刑
    參月，如易科罰金，以三百元折算一日，認事用法，並無不合，量刑亦甚妥適，
    告訴人請求上訴意旨略以依台灣省竹苗區車輛行車事故鑑定委員會鑑定意見，告
    訴人無肇事因素，且告訴人之腿傷需三年始能復健完成，認原審量刑過輕云云，
    指摘原判決不當，為無理由，應予駁回。
據上論斷，應依刑事訴訟法第三百六十八條，判決如主文。
本案經檢察官劉斐玲到庭執行職務。
中      華      民      國     九十一     年     六      月    廿六    日
                                  臺灣高等法院刑事第十五庭
                                      審判長法  官  房  阿  生
                                            法  官  雷  元  結
                                            法  官  蔡  光  治
右正本證明與原本無異。
不得上訴。
                                            書記官  李  麗  花
中      華      民      國     九十一   年     六     月     廿七     日
附錄：本案論罪科刑法條全文
刑法第二百八十四條第二項
從事業務之人，因業務之過失傷害人者，處一年以下有期徒刑、拘役或一千元以下罰
金。致重傷者，處三年以下有期徒刑、拘役或二千元以下罰金。
